# 请教陈老师--同控下收购形成的资本公积

提问人：cpactaciaacca 时间：2019-02-22 12:48:35
陈老师，同控下收购长投的初始投资计量成本大于支付价款之间形成的资本公积，该资本公积是属于资本溢价，理由是？

回答人：chenyiwei
属于资本溢价。因为同一控制下企业合并本身就是一项权益性交易，由此形成的差额应属于资本溢价性质。